【裁判字號】    92,交聲,265
【裁判日期】    920815
【裁判案由】    違反道路交通管理處罰條例聲明異議
【裁判全文】
臺灣桃園地方法院交通事件裁定                    九十二年度交聲字第二六五號
    原處分機關  交通部公路總局新竹區監理所中壢監理站
    異  議  人
    即受處分人  甲○○
右列受處分人因違反道路交通管理處罰條例案件，對於交通部公路局新竹區監理所中
壢監理站民國九十二年六月二十日壢監裁字第五三－Ｄ九Ａ二四０二九五號處分聲明
異議，本院裁定如左：
    主  文
異議駁回。
    理  由
一、按行車速度依標誌或標線之規定，於行經交岔路口時，應減速慢行，作隨時停車
    之準備；又汽車行駛時，駕駛人應注意車前狀況及兩車併行之間隔，並隨時採取
    必要之安全措施。道路交通安全規則第九十三條第一項第三款、第九十四條第三
    項定有明文。又汽車駕駛人，駕駛汽車違反道路交通安全規則，因而肇事致人死
    亡者，吊銷其駕駛執照，一年內不得考領駕駛執照。道路交通管理處罰條例第六
    十一條第一項第四款、第六十七條第三項亦分別設有明文規定。
二、本件異議人於民國九十二年四月九日六時十五分許，駕駛車號ＮＱ－七七八號營
    業曳引車，沿桃園縣楊梅鎮○○○路，由楊梅往中壢方向行駛，於行經中山北路
    二段與梅獅路交岔路口欲行右轉時，未減速慢行且注意同向機車停等區前方已有
    被害人簡志勇所騎乘之車號ＳＭ三－五九五號重型機車在該處停等紅燈，竟未減
    速而貿然右轉，致其曳引車右前方猛然碰撞被害人簡志勇所騎乘之重型機車，致
    被害人簡志勇人車倒地，機車卡在曳引車右前輪，遭刮地拖行三十五點七公尺，
    而被害人簡志勇則因撞擊，受有胸部骨折、氣血胸、下肢、右頸擦挫傷等傷害，
    雖經送醫診治，惟仍不治死亡，經桃園縣警察局以桃警局交字第Ｄ九Ａ二四０二
    九五號舉發違反道路交通管理事件，原處分機關乃於九十二年六月二十日以壢監
    裁字第五三－Ｄ九Ａ二四０二九五號裁決書，依道路交通管理處罰條例第六十一
    條第一項第四款規定，裁處異議人吊銷駕駛執照，一內年禁考之處分。
三、異議人對於右揭時地駕駛曳引車行經肇事地點肇事之事實，固坦承不諱，惟否認
    有何違反道路交通安全規則行為，辯稱：伊當時駕駛曳引車沿桃園縣楊梅鎮○○
    ○路○段經至肇事地點之交岔路口欲右轉梅獅路時，當時該交岔路口中山北路二
    段方向係紅燈可右轉，且機車停止區並無機車停留，伊開始右轉時，被害人簡志
    勇闖紅燈欲直行中山北路通過該交岔路口，因閃剎不及而滑倒，致其機車卡入伊
    所駕駛之曳引車下方云云。經查：肇事地點即桃園縣楊梅鎮○○○路二段與梅獅
    路交岔路口於肇事後，現場在中山北路二段行人穿越道前方遺有刮地痕之始點，
    而該刮地痕之終點在梅獅路距離始點約三十五點七公尺處，被害人簡志勇所騎乘
    之機車則卡在異議人所駕駛之曳引車右前輪等情，有道路交通事故調查報告現場
    圖及照片在卷可稽，而異議人所駕駛之曳引車除其右前輪腳踏板處之鐵皮有上掀
    情形外，並無其他碰撞之痕跡，亦據證人即警員蔡弘治到場證述在卷，則依肇事
    後現場所遺留之事證，因異議人之曳引車車頭右側並無任何碰撞痕跡（右前輪腳
    踏板鐵皮上掀，應係卡住機車拖行時所造成，非為機車所撞），且現場亦無任何
    因碰撞後所散落之物品，則已可排除係被害人簡志勇騎乘機車闖紅燈直接撞上異
    議人曳引車之情形，又被害人簡志勇當時如係因闖紅燈突見異議人曳引車右轉，
    因閃剎不及而滑倒，則現場地面遺留之拖行刮地痕始點之前方應會有另一滑倒之
    刮地痕始相符合（依常情機車應無可能一滑倒即卡在曳引車之前輪），然依現場
    圖所示，並無另一條刮地痕存在，且無機車滑倒之散落物，因之，異議人辯稱係
    被害人簡志勇闖紅燈因閃剎不及而滑入其曳引車下方云云，尚與現場所遺留之事
    證不符，為本院所不採，本件車禍之發生，應係異議人駕駛曳引車經過肇事地點
    之交岔路口時，未減速慢行及注意車前狀況，因而撞及同向在機車停等區停等紅
    燈之被害人簡志勇，致被害人簡志勇人車倒地，機車因而卡入曳引車之右前輪，
    又依現場遺留之刮地痕長達三十五點七公尺，而被害人簡志勇受撞擊後，受有胸
    部骨折、氣血胸、下肢、右頸擦挫傷等傷害，亦足證異議人駕駛曳引車經過交岔
    路口時其車速之快，撞擊之猛烈。原處分機關以異議人有違反道路交通安全規則
    肇事致人於死，依道路交通管理處罰條例第六十一條第一項第四款規定，裁處吊
    銷駕駛執照，並依同法第六十七條第三項規定，一年內不得考照，其認事用法並
    無違背，異議人聲明異議為無理由，應予駁回。
四、據上論斷，應依道路交通管理處罰條例第八十七條第二項，道路交通案件處理辦
    法第十九條，裁定如主文。
中      華      民      國      九十二      年    八      月    十五    日
                                  臺灣桃園地方法院交通法庭
                                      法  官  黃  斯  偉
右正本證明與原本無異。
如不服本裁定，應於送達後五日內，向本院提出抗告狀。
          書記官  李  珈  慧
中      華      民      國      九十二      年    八      月    十五    日


司法院資訊處製作；財團法人民間司法改革基金會備份。
